# EPC

提问人：zcy2401 时间：2022-11-19 14:19:25
请教一下老师，光伏电站EPC项目，在判断是否应该将E P C拆分成三项履约义务时，主要是参考彼此之间是否有重大影响。但感觉实务中很难去判断是否有重大影响，尤其是审计人员，能否通过E、P、C三块之间的付款彼此间是否受影响来判断是否应作为一项履约义务？比如说E环节，如果设计费的支付与P和C是独立，根据完成的进度确认，而不用考虑P和C的进度，以及对E环节付款的影响，是不是可以认为E环节可以单独作为一项履约义务？
而设备采购环节，如果合同约定，设备采购前预付30%，到货付60%，等设备安装验收完成（测试、调试前）时支付剩余10%，是不是可以认为支付款项不受到其他义务的影响，可以单独确认履约义务，在验收时确认收入？如果合同约定，设备采购前预付30%，到货付55%，性能验收通过10%（需要电站整体运行测试通过），质保5%，那是不是可以认为，设备的支付还是会受到其他履约义务的影响，需要整体运行通过，不能单独作为一项履约义务？

回答人：chenyiwei
款项结算方式本身并不影响履约义务的识别。我们需要关注的是合同中的付款条款约定背后所包含的商业逻辑，例如客户同意在某一节点付款，是否表明截至该节点已完成的工作成果对其是有实际意义和用处的（特别是在本企业后续不再继续履约的情况下），因而同意按照已完成的工作量付款？另外，付款进度和履约进度是否相称？但总体来说，付款安排与履约义务识别之间的关系比较远，不能作为主要证据。
就EPC项目而言，如果理论上可以把这三部分分别分包给三个彼此无关联的供应商来实施，且所采购的都是通用设备（本企业未深度参与其设计和制造），安装调试可以交给具有一般通用资质的施工队完成，则可能可以认定其分别构成三项履约义务。